【裁判字號】    92,易,362
【裁判日期】    920619
【裁判案由】    違反農藥管理法
【裁判全文】
臺灣屏東地方法院刑事判決                          九十二年度易字第三六二號
    聲  請  人  臺灣屏東地方法院檢察署檢察官
    被      告  甲○○
    被      告  乙○○
右列被告等因違反農藥管理法案件，經檢察官聲請簡易判決處刑（聲請案號：九十一
年度字第五三四一號），經本院潮州簡易庭認不宜以簡易判決處刑，移由本院刑事庭
改依通常程序審理，本院判決如左：
    主  文
甲○○製造偽農藥，處有期徒刑肆月，如易科罰金，以佰元折算壹日。
乙○○明知為偽農藥，而販賣，處有期徒刑月，如易科罰金，以佰元折算壹日。
    事  實
一、甲○○明知未經主管機關核准，不得擅自製造、加工農藥，竟於民國九十一年七
    月間，向屏東縣高樹鄉千弘農藥行購得含有「賽滅寧」及「阿巴汀」等成份之農
    藥，在高雄縣岡山鎮○○○路八十巷三五號四樓住處，擅自混合製造成偽農藥七
    十瓶，並取名為「黑武士」，於同年七月間將之販售予屏東縣枋寮鄉○○村○○
    路四十八號福氣農藥行負責人乙○○，而乙○○明知上開標示「黑武士」之農藥
    商品，係未經核准擅自製造之偽農藥，竟於不詳時間，以不明價格販賣九瓶「黑
    武士」予農民。嗣於九十一年七月二十三日經屏東縣政府農業局人員，在乙○○
    所經營福氣農藥行查獲，並扣得「黑武士」偽農藥二瓶。（其餘五十九瓶『黑武
    士』業經乙○○退回予甲○○）
二、案經屏東縣政府移送臺灣屏東地方法院檢察署檢察官偵查起訴
    理  由
一、訊據被告甲○○固坦承右揭時、地製造偽農藥之事實，惟矢口否認有何販賣之犯
    行，辯稱：我只有拿十瓶「黑武士」給乙○○，是送給農民免費試用的，不是要
    賣的，其他查獲的農藥是黏巴達，我以每瓶七十元賣給乙○○，我在談話筆錄時
    忘記提到黏巴達云云。被告乙○○雖供認為屏東縣政府查獲「黑武士」之事實，
    惟矢口否認有何販賣「黑武士」偽農藥之事實，辯稱：我向甲○○買六十瓶黏巴
    達展著劑，其他十瓶「黑武士」甲○○說要送給農民試用，我在農民來買其他農
    藥時才將「黑武士」送給他們試用。劉瑞孟來檢查時候，六十瓶黏巴達在下面，
    上面十瓶是「黑武士」，劉瑞孟只看上面沒有看下面，作談話筆錄時候我很緊張
    沒有告訴劉瑞孟箱內有黏巴達六十瓶云云。惟查，
  (一)右揭事實，業據證人即屏東縣政府農業局技士劉瑞孟於偵查及本院審理證述：我
    與另一名農藥查緝隊員到乙○○所經營的農藥行，發現地上放一整箱約有幾十瓶
    的「黑武士」，箱子內並沒有摻雜黏巴達農藥，乙○○看我們要帶回檢驗，就說
    你們拿回去檢驗不用錢，並沒有說「黑武士」不用錢。做談話筆錄時甲○○及乙
    ○○都承認買賣「黑武士」七十瓶，並沒有提到有黏巴達等語（見偵查卷第三十
    一頁反面起至第二十二頁反面；本院審理卷第二十二頁起第二十五頁止）在卷綦
    詳，復與被告二人於談話筆錄所供述：偽農藥「黑武士」係被告甲○○所製造並
    販售給被告乙○○七十瓶，被告乙○○經屏東縣政府農業局查獲偽農藥「黑武士
    」後，即退還五十九瓶「黑武士」給甲○○等語（見偵卷第十二頁及第十四頁）
    相契合，有前述談話筆錄二份附卷可憑。雖被告等人辯稱箱內下面有黏巴達云云
    ，然經本院隔離訊問黏巴達農藥之供應廠商即證人傅文重與被告甲○○對賣買黏
巴達之款項支付等細節，渠等對買賣款項何時、何地付款、以現金或票據給付等
    節，有供述歧異不一情形，故渠等並無買賣黏巴達之事實應堪認定。是以，被告
    等人確僅有買賣偽農藥「黑武士」，再由被告乙○○販賣予農民使用之犯行至為
    明確。
  (二)又本件扣案之偽農藥「黑武士」之包裝上並無任何製造廠商、地址、許可證字號
    、有效期間及有效成分等標示，有「黑武士」之包裝外觀照片二幀附於偵卷（見
    第二十八頁）可參；且被告等人所買賣之偽農藥「黑武士」確實含有「賽滅寧」
    及「阿巴汀」等成份一節，有屏東縣政府農藥檢查隊於九十一年七月二十三日向
    福氣農藥行購買黑武士之收據、行政院農業委員會農業藥物毒物試驗所九十一年
    九月三日藥試化字第○九一二五○五六九六號函附農藥檢驗報告各一紙在卷及扣
    案偽藥農「黑武士」二瓶可按。可證被告等所買賣之「黑武士」確實為偽農藥無
    疑。綜上所述，被告等人之辯稱顯係事後卸責之詞，不足採信，渠等犯行，應堪
    認定。
二、核被告甲○○所為係犯農藥管理法第四十三條第一項製造偽農藥罪及同法第四十
    五條第一項明知為偽農藥而販賣罪；被告乙○○所為係犯同法第四十五條第一項
    明知偽農藥而販賣罪。被告甲○○所犯上開二罪間，有方法結果之牽連關係，應
    依刑法第五十五條之規定從一重之製造偽農藥罪處斷。爰審酌被告甲○○未許可
    製造農藥，販售予被告乙○○轉售予農民使用，嚴重影響廣大消費群眾之權益、
    但因渠等分別所製造、販售偽農藥數量不大，危害尚非重大及否認其犯後態度不
    佳等一切情狀，分別量處如主文所示之刑，均諭知易科罰金之標準，以示懲儆。
    又扣案偽農藥「黑武士」二瓶，雖係未經許可而製造者，因非屬違禁物，且為屏
    東縣政府農業局技士劉瑞孟所購得，屬屏東縣政府所有，與農藥管理第五十三條
    第一項及刑法第三十八條之沒收規定不符，自不得依該條項沒收，併此敘明。
據上論斷，應依刑事訴訟法第四百五十二條、第二百九十九條第一項前段，農藥管理
法第四十三條第一項、第四十五條第一項、刑法第十一條前段、第五十五條、第四十
一條第一項前段，罰金罰鍰提高標準條例第二條，判決如主文。
中      華      民      國    九十二    年      六      月    十九    日
                                  臺灣屏東地方法院刑事第五庭
                                      法  官   楊萬益
右正本證明與原本無異。
如不服本判決應於收受本判決送達後十日內向本院提出上訴書狀，其未敘述上訴理由
者，並得於提起上訴後十日內向本院補提理由書狀（均須按他造當事人之人數附繕本
 ）「切勿逕送上級法院」
                                      書記官   呂坤宗
中    華    民    國     九十二      年      七      月       一      日
附錄本判決論罪科刑法條：
農藥管理法第四十三條
製造、加工或輸入偽農藥者，處三年以下有期徒刑，得併科五萬元以下罰
金。
前項之未遂犯罰之。
農藥管理法第四十五條
明知為偽農藥，而販賣或意圖販賣而陳列、儲藏或為之分裝者，處二年以
下有期徒刑，得併科五萬元以下罰金。
因過失犯前項之罪者，處拘役或科二萬五千元以下罰金。


司法院資訊處製作；財團法人民間司法改革基金會備份。
